【裁判字號】    90,訴,2184
【裁判日期】    900928
【裁判案由】    懲治走私條例
【裁判全文】
臺灣高雄地方法院刑事判決                          九十年度訴字第二一八四號
    公  訴  人  臺灣高雄地方法院檢察署檢察官
    被      告  甲○○
右列被告因懲治走私條例案件，經檢察官提起公訴（九十年度偵字第一四八○四號）
，本院判決如左：
 主  文
甲○○共同運送私運管制物品進口逾公告數額之走私物品，處有期徒刑捌月，緩刑
年。
七星牌未稅洋煙拾箱（計壹萬陸仟伍佰包）均沒收。
 事  實
一、甲○○係高雄籍「漁舢港外七八六號」漁船船主，於民國九十年六月二十一日凌
    晨四時二十二分許，駕駛「漁舢港外七八六號」漁船，自高雄縣崎漏安檢站報關
    出海，前往高雄縣興達港西方外海約五海浬之我國領海處捕魚作業，嗣接受某不
    詳船名之貨輪上某不詳姓名年籍成年男子之委託，同意以新台幣（下同）一萬五
    千元之報酬，接駁載運其上之未稅洋菸至高雄縣興達火力發電廠前航道一千公尺
    處，交予某綽號「阿發仔」之不詳年籍男子收受。甲○○明知其所受託載運之物
    ，係該貨輪上不詳姓名年籍成年男子一次走私進口逾公告數額十萬元之管制進口
    物品洋菸，竟與該不詳姓名年籍成年男子基於共同犯意之聯絡，搬運接駁完稅價
    格共計二十三萬四千三百元之七星牌未稅洋煙三十三箱（計一萬六千五百包）上
    船藏置於密窩中，並於同日十一時三十五分許，載運該等未稅洋煙依約返抵高雄
    縣興達火力發電廠前航道約一千公尺處，俟機交貨，適為行政院海岸巡防署海洋
    巡防總局第四海巡隊查獲，並當場扣得上開未稅洋煙。
二、案經行政院海岸巡防署海洋巡防總局第四海巡隊移送臺灣高雄地方法院檢察署檢
    察官偵查起訴。
    理  由
一、右揭事實，業據被告甲○○於警訊時及本院審理中供認不諱（見警卷一－三頁、
    本院九十年九月二十四日審判筆錄），復有查獲現場照片三張、貨品扣押單、查
    獲違反臺灣省內菸酒專賣暫行條例案件扣押物品表、高雄市政府漁業執照影本、
    高雄縣崎漏安檢站進出港檢查簿影本各一紙附卷可憑（見警卷第六－十二頁），
    及七星牌未貼專賣憑證之洋菸三十三箱（計一萬六千五百包）扣案可稽。按洋菸
    （煙）為行政院依懲治走私條例規定所公告之「管制物品項目及其數額」丙項第
    一款所示之管制進口物品，依該項規定，一次私運該項所規定物品一項或數項，
    其總額由海關照緝獲時之完稅價格計算，超過新臺幣十萬元者，即屬懲治走私條
    例第二條第一項之走私物品。前開扣案未稅洋菸之完稅價格，經財政部高雄關稅
    局核估結果，為二十三萬四千三百元，有該局九十年七月十九日關緝字第九００
    六０六八三號函一紙在卷可考（見警卷第十七頁）；衡之常情，前開扣案之未稅
    洋菸既係某不詳姓名年籍成年男子所委託被告一次接駁運送之物，被告又係於同
    一時間、自同一船隻上、向同一人接運，堪認該批未稅洋菸係他人一次走私進口
    之管制物品無訛，被告之自白核與事實相符，事證明確，被告犯行洵堪認定。
二、按查扣之上開未稅洋菸，查獲時完稅價格既為新台幣二十三萬四千三百元，顯屬
    於懲治走私條例公告管制物品項目及其數額丙項之管制進口物品，且係未稅洋菸
    。再按懲治走私條例第二條第一項所謂之私運管制物品進口，係指自國外私運管
    制物品進入我國國境而言（同條例第十二條之準走私罪，則須自大陸地區私運物
    品進入台灣地區），而我國國境（領海），業經總統於六十八年十月八日以台統
    (一)義字第五○四六號令公布為自基線起至其外側十二海浬之海域。另按一海浬為
    一‧八五三二公里（參國語日報辭典有關海浬之解釋），換言之，必自我國海岸
    基線起至其外側廿二‧二三八四公里（1.8532×12=22.2384）以外之海域私運管
    制物品進入廿二‧二三八四公里以內之海域，始能成立懲治走私條例第二條第一
    項之走私罪，否則在國境內之運輸行為，只能成立同條例第三條第一項之運送走
    私物品罪，無成立私運管制物品罪之餘地。而本件被告係自我國領海內之高雄縣
    興達港西方外海約五海浬處海域接駁運送進入高雄縣興達火力發電廠前航道約一
    千公尺處，有如前述，故所為應係犯懲治走私條例第三條第一項之運送管制進口
    逾公告數額之走私物品罪。公訴意旨認係違反該條例第二條第一項之罪，尚有未
    洽，惟其基本事實相同，起訴法條自應予變更。又公訴人雖認被告係明知不詳姓
    名年籍之私梟，欲走私未稅洋煙一批，而與該不詳成年男子基於共同犯罪之意思
    ，於九十年六月二十一日凌晨四時二十二分許，由被告以出海作業為幌，駕駛前
    開漁船至預定接駁之興達港西方外海約五海浬處，從在該海面等待接應之不詳船
    籍貨輪上接駁載運扣案之未稅洋菸等情，惟為被告所否認，辯稱：我確實是到興
    達港西方外海約五海浬處作業捕魚，後來有一艘不詳貨輪靠近，問我要不要接駁
    私貨賺錢，答應給我一萬五千元報酬，我才從該貨輪上載運扣案未稅洋菸返回興
    達火力發電廠前航道一千公尺處而被查獲，並未與不詳私梟先約好走私載運私菸
    云云（見本院九十年九月二十四日審判筆錄）。經本院依職權向查獲單位即行政
    院海岸巡防署海洋巡防總局第四海巡隊查詢結果，當日被告所駕駛「漁舢港外七
    八六號」舢舨，除走私未稅洋菸外，其舢舨上面之冰桶內另有雜魚約五公斤（含
    冰水）等情，有該隊九十年九月二十五日（90）洋局四偵字第二九六九號函附卷
    可參，足徵被告所辯確實至該海域捕魚作業，尚非不足採信。公訴人並無任何積
    極證據證明被告先與不詳私梟共謀走私未稅洋菸，遽論被告為警查獲當時，沒有
    任何漁獲，而認被告所辯上詞核與常情有違，不足採信等語，核與本院調查結果
    不符，又係臆測推論之詞，此部分事實自應予應正，惟與被告之罪責尚無影響，
    附此敘明。被告與不詳船名之貨輪上不詳姓名年籍之成年男子間，就前開犯行，
    有犯意之聯絡及行為之分擔，均為共同正犯（臺灣高等法院高雄分院八十九年度
    上訴字第九一號判決意旨參照）。爰審酌被告並無犯罪前科，素行尚佳，因一時
    貪圖小利而罹走私刑典，其運送管制物品走私之未稅洋菸完稅價格尚非甚高，僅
    二十三萬四千三百元，且尚未交付他人即被查獲，對社會經濟秩序影響非鉅等一
    切情狀，量處如主文所示之刑。又被告前未曾受有期徒刑以上刑之宣告，此有臺
    灣高等法院被告全國前案紀錄表在卷可憑，其因一時失慮，偶罹刑典，事後已坦
    承犯行，深具悔意，經此刑之宣告後，應知警惕而無再犯之虞，本院因認其所宣
    告之刑以暫不執行其刑為適當，併予宣告緩刑三年，用啟自新。扣案之七星牌未
    稅洋煙三十三箱（計一萬六千五百包），為共犯不詳姓名年籍之成年男子所有，
    係犯本罪所得之物，依刑法第三十八條第一項第三款規定併宣告沒收。
據上論斷，應依刑事訴訟法第二百九十九條第一項前段、第三百條，懲治走私條例第
三條第一項，刑法第十一條前段、第二十八條、第七十四條第一款、第三十八條第一
項第三款，罰金罰鍰提高標準條例第一條前段，判決如主文。
本案經檢察官鄧藤墩到庭執行職務。
中      華      民      國    九十      年      九      月    二十八    日
                                  臺灣高雄地方法院刑事第七庭
法  官    裕  斗
右正本證明與原本無異。
如不服本判決，應於判決送達後十日內，向本院提出上訴狀。
                                      書記官  龔      能
中      華      民      國    九十      年      九      月    二十八    日
附錄：本判決論罪科刑法條：
懲治走私條例第三條第一項
運送、銷售或藏匿前條第一項之走私物品者，處五年以下有期徒刑、拘役或科或併科
新臺幣九萬元以下罰金。


司法院資訊處製作；財團法人民間司法改革基金會備份。
